【裁判字號】    99,易,1584
【裁判日期】    990812
【裁判案由】    毒品危害防制條例
【裁判全文】
臺灣板橋地方法院刑事判決              99年度易字第1584號
公  訴  人  臺灣板橋地方法院檢察署檢察官
被      告  甲○○
上列被告因違反毒品危害防制條例案件，經檢察官提起公訴（99
年度毒偵字第1662號），本院判決如下：
    主  文
甲○○施用第二級毒品，累犯，處有期徒刑陸月，如易科罰金，
以新臺幣壹仟元折算壹日。
    事  實
一、甲○○前因施用毒品案件，經送觀察、勒戒，因認無繼續施
    用毒品之傾向，於民國八十九年九月十三日執行觀察、勒戒
    完畢釋放，並由臺灣板橋地方法院檢察署檢察官以八十九年
    度毒偵字第五二九九號為不起訴處分。其又因施用毒品，經
    送強制戒治，於九十一年三月十八日停止強制戒治付保護管
    束，九十一年六月十二日保護管束期滿而執行強制戒治完畢
    ，此次施用毒品犯行並經檢察官提起公訴，經本院以九十年
    度板簡字第一二六四號判決判處有期徒刑三月，於九十一年
    十一月六日執行完畢。其再因施用第一級、第二級毒品案件
    ，經本院以九十三年度訴字第一三八七號、臺灣高等法院以
    九十四年度上訴字第三六一０號判決分別判處罪刑確定在案
    ，入監執行後，於九十五年十一月六日假釋出獄，嗣其假釋
    遭撤銷，所犯上開案件復經本院以九十六年度聲減字第二八
    ０二號裁定分別減刑，並定應執行刑為有期徒刑八月確定，
    惟甲○○因先前所受執行之刑期已逾減刑後之應執行刑，無
    庸再予執行，經臺灣板橋地方法院檢察署檢察官於九十六年
    八月二日簽結而執行完畢。詎猶不知悔改，基於施用第二級
    毒品甲基安非他命之犯意，於九十九年二月八日晚間，在臺
    北縣中和市○○路一二八巷十四號三樓住處，以將甲基安非
    他命放置於玻璃球（未扣案）內燒烤吸食煙霧之方式，施用
    甲基安非他命一次。嗣於九十九年二月九日中午十二時二十
    分許，甲○○在臺北縣中和市○○路三四九號前向陳勛勵購
    買毒品時，為警當場查獲，經採集其尿液送驗，結果呈甲基
    安非他命陽性反應，始悉上情。
二、案經臺北市政府警察局萬華分局移送臺灣板橋地方法院檢察
    署檢察官偵查起訴。
    理  由
一、上揭犯罪事實，業據被告於本院準備程序、審理時均自白不
    諱，其於九十九年二月九日為警查獲後採集之尿液檢體，經
    送驗結果，確呈甲基安非他命陽性反應，有臺灣尖端先進生
    技醫藥股份有限公司於九十九年三月三日出具之濫用藥物檢
    驗報告一份、臺北市政府警察局偵辦毒品案件尿液檢體委驗
    單一紙在卷可憑（見偵查卷第七十七頁、第七十八頁），足
    認被告之自白與事實相符。再者，被告前因施用毒品案件，
    經送觀察、勒戒，因認無繼續施用毒品之傾向，於八十九年
    九月十三日執行觀察、勒戒完畢釋放，並由臺灣板橋地方法
    院檢察署檢察官以八十九年度毒偵字第五二九九號為不起訴
    處分，又因施用毒品，經送強制戒治，於九十一年三月十八
    日停止強制戒治付保護管束，九十一年六月十二日保護管束
    期滿而執行強制戒治完畢，此次施用毒品犯行並經檢察官提
    起公訴，經本院以九十年度板簡字第一二六四號判決判處有
    期徒刑三月確定，嗣於九十三、九十四年間又迭因施用毒品
    案件，經本院及臺灣高等法院分別判處罪刑確定在案之事實
    ，有臺灣高等法院被告前案紀錄表一份在卷可考，足認被告
    此次施用毒品犯行，已非毒品危害防制條例第二十條第三項
    所稱「五年後再犯」之情形，自應由檢察官依法訴追（最高
    法院九十五年度第七次刑事庭會議決議參照）。從而本案事
    證明確，被告犯行堪予認定。
二、核被告所為，係犯毒品危害防制條例第十條第二項之施用第
    二級毒品罪。被告為施用而持有甲基安非他命之低度行為，
    為施用之高度行為所吸收，不另論罪。被告前因施用毒品案
    件，經本院以九十三年度訴字第一三八七號、臺灣高等法院
    以九十四年度上訴字第三六一０號判決分別判處罪刑確定，
    入監執行後，於九十五年十一月六日假釋出獄，嗣其假釋遭
    撤銷，所犯上開案件復經本院以九十六年度聲減字第二八０
    二號裁定分別減刑，並定應執行刑為有期徒刑八月確定，惟
    被告先前所受執行之刑期已逾減刑後之應執行刑，無庸再予
    執行，經臺灣板橋地方法院檢察署檢察官於九十六年八月二
    日簽結而執行完畢乙節，有臺灣高等法院被告前案紀錄表一
    份在卷可考，其受有期徒刑之執行完畢，五年內故意再犯本
    件有期徒刑以上之罪，為累犯，應依法加重其刑。爰審酌被
    告前已因施用毒品，獲得不起訴處分之寬典，又屢經法院論
    罪科刑，均猶不知遠離毒害，顯然漠視法令之禁制，惟坦承
    犯行之犯後態度，暨其素行、犯罪之動機、目的、所生危害
    等一切情狀，量處如主文所示之刑，並諭知易科罰金之折算
    標準。被告本次所施用之甲基安非他命，乃施用前在臺北縣
    中和市某廟口旁之電動玩具店內，向真實姓名年籍不詳之人
    所購得，並非向陳勛勵購買乙節，業據被告於本院審理時供
    述明確，而被告乃於九十九年二月九日中午十二時二十分許
    ，在臺北縣中和市○○路三四九號前，向陳勛勵購買甲基安
    非他命時，當場為警逮捕，並在其褲袋內扣得甲基安非他命
    一包（淨重零點四三公克，驗餘淨重零點四二公克）等情，
    復據臺北市政府警察局萬華分局刑事案件移送書記載綦詳，
    足認前揭扣案之甲基安非他命一包，核與本案犯罪事實無關
    ，且係陳勛勵涉嫌販賣毒品案件之重要證據，故不能併予宣
    告沒收銷燬，附此指明。至於被告吸食甲基安非他命所使用
    之玻璃球並未扣案，無證據證明尚屬存在，且非違禁物，爰
    不併予宣告沒收，亦一併說明。
據上論斷，應依刑事訴訟法第二百九十九條第一項前段，毒品危
害防制條例第十條第二項，刑法第十一條前段、第四十七條第一
項、第四十一條第一項前段，判決如主文。
本案經檢察官賴建如到庭執行職務。
中    華    民    國    99    年    8     月    12    日
                  刑事第四庭  法  官  劉元斐
上列正本證明與原本無異。
如不服本判決，應於判決送達後10日內敘明上訴理由，向本院提
出上訴狀 (應附繕本) ，上訴於臺灣高等法院。其未敘述上訴理
由者，應於上訴期間屆滿後20日內向本院補提理由書「切勿逕送
上級法院」。
                              書記官  高建華
中    華    民    國    99    年    8     月    12    日
附錄本案論罪科刑所引法條
毒品危害防制條例第十條：
施用第一級毒品者，處六月以上五年以下有期徒刑。
施用第二級毒品者，處三年以下有期徒刑。

司法院資訊處製作；財團法人民間司法改革基金會備份。
